

# Software Developer

#### CONTACTO

- San Miguel, Buenos Aires
- 11 2555-3997
- ☑ Galarzajota71@gmail.com
- gonzalogalarza.github.io
- in www.linkedin.com/in/gonzalogalarza

#### HABILIDADES TECNICAS

- F HTML5
- **P**ython
- 3 css
- **SQL**
- Javascript
- **₩** Ruby
- 🖺 Java
- 🕩 Gi

#### CURSOS

- Argentina Programa Ministerio de Desarrollo Productivo y Cámara Argentina de la Industria de Software
  - #YoProgramo
  - #SeProgramar (certificación del Instituto Nacional de Tecnología Industrial [INTI])
- > Argentina Programa 4.0
  - Desarrollador Web Inicial de Programación / Testing -Universidad Tecnológica Nacional
  - Programación Web Full Stack -ITMaster Coding Academy

### **GONZALO GALARZA**

#### OBJETIVO PROFESIONAL

Soy un programador altamente motivado y hábil con una pasión por la tecnología. Tengo una sólida formación académica en informática y he estado trabajando en proyectos personales en mi tiempo libre para desarrollar aún más mis habilidades. Estoy seguro de que tengo las habilidades y la experiencia para hacer una contribución significativa a su empresa

#### EDUCACIÓN

#### Licenciatura en Sistemas

02/2019 - Actualidad

Universidad Nacional De General Sarmiento

#### Tecnicatura en Informática

02/2019 - Actualidad

Universidad Nacional De General Sarmiento

#### Titulo secundario técnico en Electromecánica

03/2011 - 12/2017

E.E.S. Técnica N°1 "Comunidad José C. Paz"

#### EXPERIENCIA LABORAL

## DIRECCIÓN DE COMUNICACIONES DE JOSÉ C. PAZ 10/2021 - Actualidad

- Mantenimiento de Software y Hardware de Redes informaticas
- Control y administracion de Equipos de Red
- Mantenimiento de Líneas Telefónicas
- Mantenimiento de Telefonos Internos
- Administración de Redes Sociales y Difusión de Contenidos

Referencia: Walter Denuchi 117909-9999

#### ESTUDIO CONTABLE - JURIDICO TRAVERSO Y ASOC.

#### 04/2018 - 10/2021

- Administración Junior
- Archivo, Libro de Sueldos, Libro de IVA
- Factura Electrónica Afip
- Conocimiento y Manejo de Sistema Arba y Afip (Entorno SIAP)
- Manejo de Sistema Gestión Contable (Aconpy)
- Manejo y Entrega de Documentación (Jurídica y Contable)

Referencia: Alejandra Insaurralde 114171-6533